# Leitura de arquivos de texto
## Definição de diretório de trabalho
```{r}
setwd('dados/')         # ou

# Ctrl + Shift + h      # ou

# file.choose()         # Abre janela de navegação. Ao selecionar o arquivo, ele retorna o caminho (diretório)

# Se inserir aspas ' ' e inserir em Tab entre elas, abrirá navegação.
```

## Arquivos .csv
.csv = Arquivos separados por vírgula (,)
.csv2 = Arquivos separados por ponto e vírgula (;)
Os argumentos das funções são os mesmos, por isso o exemplo será dado somente para .csv2 (mais usado)
```{r}
dados <- read.csv2(file = 'dados/dados.csv')
head(dados, 5)          # Exibir as 5 primeiras linhas dos dados.
```
**Argumentos principais**

Os argumentos são os mesmos da função read.table( ).

Argumento | Definição
--------- | ---------
file | Nome do arquivo que será lido, contendo o caminho do diretório. 
header | Logical. Indica se o arquivo contém os nomes das colunas na primeira linha	
sep	| Tipo de separador de campo. Default é = ";".
dec	| Tipo de separador de decimal. Default é = ".".
nrows	| Integer. Número máximo de linhas a serem lidas.
skip | Integer. Número de linhas que serão puladas antes de iniciar a leitura dos dados.
fill | Logical. Se TRUE, caso as linhas tenham comprimento desigual, seão adicionados campos em branco.
blank.lines.skip | Logical. Se TRUE linhas vazias serão ignoradas.
stringsAsFactors | Logical. Se TRUE os vetores character serão convertidos para factors. 
fileEncoding | Character string. Define o encoding que será usado. Ex. fileEnconding = "UTF-8" ou "Latin-1".
skipNul | Logical. Se TRUE os nulos (NA) devem ser ignorados. 

Pode-se ler também arquivos da internet, ex:  
read.csv2(file = 'https://raw.githubusercontent.com/seade-R/dados-covid-sp/master/data/dados_covid_sp.csv')
