# Manipulação dos dados

## Datas

### Funções básicas

Existem muitas funções para se criar variáveis com datas e horas e/ou que podem converter formatos diversos. O formato padrão reconhecido nativamente pelo R é por exemplo *2019-12-10*, portanto, para evitar manipulações, é importante tentar criar e utilizar bancos de dados neste padrão. Abaixo, seguem algumas das funções mais utilizadas:

| Função | Argumentos | Utilização |
| ------ | ---------- | ---------- |
| base::Sys.Date() | Não há. | Fornece a data atual a partir da data do sistema |
| base::Sys.time() | Não há. | Fornece a hora atual a partir da hora do sistema |
| base::date() | Não há. | Fornece a data no formato: "Mon Oct 10 17:50:32 2022" |
| base::as.Date() | Não há. | Converte um elemento de texto em character, ex: as.Date("2020-01-31")|
| base::strftime() | tz = fuso horário | Converte um horário ajustando o fuso horário conforme valor de Olson name definido em tz|
|base::OlsonNames() |Não há.|Nomes padronizados de fusos horários|
|base::year() | Extrai o ano de uma data, ex: year("2020-01-31"), resulta 2020|
|base::month() | Extrai o mês de uma data, ex: month("2020-01-31"), resulta 5|
|months(as.Date("2020-05-01")) | Extrai o mês no formato string de uma data já formatada, ex: months(as.Date("2020-05-01")), resulta "maio"|

<Br><Br>

### Formatar data e hora

| Código | Exemplo | Definição | 
|:-:|:-:|-------|
|	%a	|"ter"|	Nome abreviado do dia da semana.| 
|	%A	|"terça-feira"|	Nome completo do dia da semana. | 
|	%b	|"out" |	Nome do mês abreviado. | 
|	%B	|"outubro"|	Nome completo do mês. |
|	%c	|	"ter out 11 00:00:00 2022" | Data e hora. Equivale a "%a %b %e %H:%M:%S %Y".|
|	%C	|	"20" | Céculo com dois dígitos.|
|	%d	|	"11" | Dia do mês como número decimal (01–31). |
|	%D	|	"10/11/22" | Formato de data como %m/%d/%y. |
|	%e	|	"11" | Dia do mês como número decimal (1–31), com um espaço à esquerda para um número de um dígito. |
|	%F	|	"2022-10-11" | Equivalente a %Y-%m-%d (o formato de data ISO 8601).|
|	%g	|	"22" | Os dois últimos dígitos do ano com base na semana (consulte %V). 
|	%G	|	"2022" | O ano com base na semana (consulte %V) como um número decimal.| 
|	%h	|	"out" | Equivalente a %b.|
|	%H	|	"12" | Horas como número decimal (00–23). Como uma exceção especial, strings como ‘⁠24:00:00⁠’ são aceitas para entrada, pois a ISO 8601 permite isso (usado Sys.time() no exemplo).|
|	%I	|	"12" | Horas como número decimal (01–12).|
|	%j	|	"284" | Dia do ano como número decimal (001–366): Para entrada, 366 só é válido em um ano bissexto.|
|	%m	|	"10" | Mês como número decimal (01–12).|
|	%M	|	"13" | Minuto como número decimal (00–59).|
|	%n	|	"barra invertina+n" | Nova linha na saída, espaço em branco arbitrário na entrada.|
|	%p	|	"vazio" | Indicador AM/PM. Usado com %I e não com %H. Uma string vazia em algumas localidades|
|	%r	|	"12:30:00" | Para saída, o relógio de 12 horas (usando AM ou PM da localidade): definido apenas em algumas localidades. Equivalente a %I:%M:%S %p (usado Sys.time() no exemplo).
|	%R	|	"12:30" | Equivalente a %H:%M.|
|	%S	|	"52" | Segundo como inteiro (00–61)(usado Sys.time() no exemplo).|
|	%t	|	"barra invertida=t" | Tab na saída, espaço em branco arbitrário na entrada.|
|	%T	|	"12:32:17" | Equivalente a %H:%M:%S (usado Sys.time() no exemplo).|
|	%u	|	"2" | Dia da semana como um número decimal (1–7, segunda-feira é 1).|
|	%U	|	"41" | Semana do ano como número decimal (00–53) usando domingo como o primeiro dia 1 da semana (e normalmente com o primeiro domingo do ano como dia 1 da semana 1).|
|	%V	|	"41" | Semana do ano como número decimal (01–53) conforme definido na ISO 8601. Se a semana (começando na segunda-feira) contendo 1º de janeiro tiver quatro ou mais dias no novo ano, será considerada a semana 1. Caso contrário, será a última semana do ano anterior e a próxima semana é a semana 1.|
|	%w	|	"2" | Dia da semana como número decimal (0–6, domingo é 0).
|	%W	|	"41" | Semana do ano como número decimal (00–53) usando segunda-feira como o primeiro dia da semana (e normalmente com a primeira segunda-feira do ano como dia 1 da semana 1). A convenção do Reino Unido.|
|	%x	|	"11/10/2022" | Identifica o padrão da localidade, "%y/%m/%d" na entrada.|
|	%X	|	"12:42:09" |Tempo. Específico de localidade na saída, "%H:%M:%S" na entrada (usado Sys.time() no exemplo).|
|	%y	|	"22" | Ano sem século (00-99).| 
|	%Y	|	"2022" | Ano com século.| 
|	%z	|	"-300" |Deslocamento assinado em horas e minutos do UTC, então -0800 está 8 horas atrás do UTC. Valores até +1400 são aceitos.|
|	%Z	|	"-03" | Abreviação de fuso horário como uma cadeia de caracteres (vazio se não estiver disponível)(usado Sys.time() no exemplo).|

<Br><Br>

### Converter data

#### base::as.date()
É importante que os códigos de definição (m, B, etc) correspondam ao formato do elemento que será convertido, ex: se "Nov 03 21", então a conversão precisa de '%B %d %y', porque 'B' é o código para mês "escrito", não poderia ser 'm' que é para mês número. O mesmo se aplica a todos os códigos.

```{r as.date}
list(base::as.Date('03/11/2021',  format = '%d/%m/%Y'),
     base::as.Date('03-Nov-2021', format = '%d-%B-%Y'),
     base::as.Date('Nov 03 21',   format = '%B %d %y'),
     base::as.Date('2021/11/03',  format = '%Y/%m/%d'))
```

O vetor pode estar com classe definida como "character", logo, se o formato estiver adequado, esta função pode ser utilizada também para converter para data.

<Br>

#### base::strptime()

Converte o vetor para data e define a "time zone".

```{r strptime}
base::strptime('03/11/2021', format = '%d/%m/%Y')
```

<Br>

#### base::format()

Converte o formato de um elemento que já definido por classe "date".

```{r format}
data <- as.Date('03/11/2021', format = '%d/%m/%Y')
print(data)
format(data, '%B-%d-%Y')
```

<Br><Br>

### Operações com datas

#### Somar à data

Operações como soma ou subtração de datas não são recomendadas, mas podem ser feitas. Qualquer valor numérico adicionado à uma data é compreendido como "dia".

```{r soma_data}
data <- as.Date("2022-01-01")
data
data + 365
data + 28
```

#### Diferenças entre datas

A função difftime() identifica a diferença entre datas, mas somente nas opções "units = c("auto", "secs", "mins", "hours", "days", "weeks")". Para meses ou anos é preciso realizar outros ajustes.

**Dias e semanas:**

```{r diff_data1}
data_inicio <- as.Date("2022-01-01")
data_fim <- as.Date("2022-07-13")

difftime(time1 = data_fim, time2 = data_inicio) #por padrão o resultado é em dias
difftime(time1 = data_fim, time2 = data_inicio, units = 'week') #em semanas
```

Para obter o resultado numérico (sem a frase), utilizar a função as.numeric().  

<Br>

**Meses e anos:**

```
data_inicio <- as.Date('2022-01-01')
data_fim <- as.Date('2023-07-01')

meses_diff <- 12 * (year(data_fim) - year(data_inicio)) + (month(data_fim) - month(data_inicio))
anos_diff <- meses_diff / 12

meses_diff
# Resultado: 18

anos_diff
# Resultado: 1.5

```

<Br>

#### Sequência de datas

**Método 1: função base::seq()**

```
data_inicio <- as.Date("2020-01-01")
seq(data_inicio,  # data inicial já deve estar com classe "date"
    by="30 days", # incremento à data inicial
    length=3)     # comprimento do vetor, ou seja, quantas vezes o incremento deve ser aplicado
    
# "by = " pode assumir um valor numérico ou texto, mas no contexto de datas deve ser um número acompanhado de texto (2 days, 1 week, 3 months, 6 years; singular ou plural não faz diferença) 
```

<Br>

**Método 2: função base::seq.Date()**

Novamente, a variável de data aqui já deverá estar no formato "Date".

```
data_inicio <- as.Date('2022-01-01')
seq.Date(from = data_inicio, to = Sys.Date(), by = "3 months")
```



